【裁判字號】    95,易,971
【裁判日期】    951117
【裁判案由】    侵占
【裁判全文】
臺灣臺南地方法院刑事判決               95年度易字第971號
公  訴  人  臺灣臺南地方法院檢察署檢察官
被      告  甲○○
                    號2樓
上列被告因侵占案件，經檢察官提起公訴（95年度偵字第7029號
），本院判決如下：
    主  文
甲○○犯業務侵占罪，處有期徒刑柒月。
    事  實
一、甲○○前因違反懲治盜匪條例，經法院判處有期徒刑六年六
    月，褫奪公權三年，於民國九十年三月十六日縮短刑期假釋
    出獄，刑期至九十三年十月十八日期滿，詎猶不知謹言慎行
    ，於假釋期間受僱於丙○○，在臺南縣善化鎮嘉北里一之三
    十九號前「蘋果妹檳榔攤」擔任販賣檳榔工作時，竟意圖為
    自己不法之所有，於九十三年十月十日凌晨一時許，在上班
    時間，將業務上所持有之檳榔攤內款項約新臺幣六千元侵占
    入己後，即擅自離職。嗣丙○○於同日凌晨返回上開檳榔攤
    內，發覺甲○○不知去向，乃先以電話聯繫，惟甲○○仍未
    依約歸還六千元，丙○○遂於同日八時三十分許向警方報案
    。
二、案經丙○○訴由臺南縣警察局善化分局報請臺灣臺南地方法
    院檢察署檢察官偵查起訴。
    理  由
一、訊據被告甲○○固坦承受僱於丙○○，並於上開時地，取走
    檳榔攤內之現金六千元，惟矢口否認有據為己有之犯行，辯
    稱：我是因為當日上班時，身體不舒服，因而離開檳榔攤，
    並帶走六千元，但我在上午七、八時左右，已將六千元拿到
    丙○○開設之另一家檳榔攤，交給看顧該檳榔攤綽號「小君
    」之店員云云。經查：
  (一)上開犯罪事實，業據丙○○於警局指訴：「（你所僱用之檳
    榔西施於何時、何地將你檳榔攤中現金拿走？試詳述之？）
    我所僱用之檳榔西施甲○○於九十三年十月十日凌晨一時左
    右，我回到位在善化鎮嘉北里一之三十九號前蘋果妹檳榔攤
    （台上線北上三一一．三公里處），我就發現應在檳榔攤上
    班之甲○○不知所蹤，檳榔攤也未關上，我就打手機問甲○
    ○現在何處，並向他說『你店門沒有關，且店內東西也不顧
    』，甲○○回說『我有事在處理，且店內全部現金已都帶在
    身上，等會我就會回去』。我等到凌晨三時左右，再次打電
    話給甲○○，要確定是否已回檳榔攤上班，甲○○手機就已
    鈴響但不接聽，等到凌晨四時左右及直到現在，甲○○手機
    都已關機打不通」等語，及於本院審理中證述：「（小姐是
    否下班後要把錢拿走？）應該等我去結帳，不可能把錢擅自
    拿走」、「（有無問被告為何要把錢拿走？）他好像說他身
    體不好，要去看醫生所以才把錢拿走，我有打電話問他把錢
    拿去哪裡，他說放在對面另一家店小姐那裡，小姐叫翁珮君
    ，我有去問翁珮君，他說被告沒有把錢放在那裡」、「（被
    告是說他事後會把錢放在翁珮君那裡，還是說他把錢放在翁
    珮君那裡？）他是說他把錢放在翁珮君那裡」等語綦詳。
  (二)被告雖否認犯罪，並以前詞置辯，惟由被告自案發後即不見
    蹤跡，且被告於偵查中亦自承，自案發當日起即未至檳榔攤
    上班等語屬實（見九十五年六月十六日偵訊筆錄），被告無
    故離職已足以啟人疑竇。況且由被告於審理中就何時將錢交
    給「小君」，先供述：「（你是何時把錢交給另外一個小姐
    ？）我是隔天早上交給另外一個小姐」，繼又稱：「（有無
    在電話中跟丙○○說，你把錢寄放在另一個小姐那邊，請他
    去找？）有」，而被告與丙○○電話聯繫時間為當日凌晨，
    被告一方面稱於通話時已告知丙○○錢交予「小君」，另一
    方面又稱錢遲至早上始交予「小君」，所供前後矛盾，其辯
    稱將錢交予「小君」云云，自不足採。本案事證已明，被告
    犯行洵堪認定。
二、核被告所為，係犯刑法第三百三十六條第二項之業務侵占罪
    。爰審酌被告前已因懲治盜匪條例，經判刑確定，於假釋期
    間內再犯本罪，足認悔意不堅，且犯後猶飾詞狡辯，未見悔
    意，惟被告所侵占之款項數額不多，且被害人丙○○已到庭
    表示不願再追究等一切情狀，量處如主文所示之刑。
據上論斷，應依刑事訴訟法第二百九十九條第一項前段、刑法第
三百三十六條第二項，刑法施行法第一之一條，判決如主文。
本案經檢察官乙○○到庭執行職務
中    華    民    國    95    年    11    月    17    日
                  刑事第三庭    審判長法  官  鄧希賢
                                      法  官  張銘晃
                                      法  官  包梅真
以上正本證明與原本無異。
如不服本判決，應於收受送達後10日內向本院提出上訴書狀（應
附繕本）。
                                      書記官  張富
中    華    民    國    95    年    11    月    20    日
附錄法條：
中華民國刑法第336條
對於公務上或因公益所持有之物，犯前條第 1 項之罪者，處 1
年以上 7 年以下有期徒刑，得併科 5 千元以下罰金。
對於業務上所持有之物，犯前條第 1 項之罪者，處 6 月以上
5 年以下有期徒刑，得併科 3 千元以下罰金。
前二項之未遂犯罰之。


司法院資訊處製作；財團法人民間司法改革基金會備份。
